【裁判字號】    89,訴,606
【裁判日期】    891218
【裁判案由】    違反毒品危害防制條例
【裁判全文】
臺灣基隆地方法院刑事判決                          八十九年度訴字第六六號
    公  訴  人  臺灣基隆地方法院檢察署檢察官
    被      告  甲○○
右列被告因違反毒品危害防制條例案件，經檢察官提起公訴 (八十九年度毒偵字第一
九０三號)，本院判決如左：
    主  文
甲○○連續施用第一級毒品，累犯，處有期徒刑捌月，扣案之海洛因淨重零點壹伍公
克沒收銷燬之、注射針筒壹支沒收之；又連續施用第二級毒品，累犯，處有期徒刑陸
月，扣案之安非他命淨重伍玖點陸零公克沒收銷燬之。應執行有期徒刑壹年，扣案之
海洛因淨重零點壹伍公克及安非他命淨重伍玖點陸零公克均沒收銷燬之、注射針筒壹
支沒收之。
    事  實
一、甲○○前於民國八十六年間，因違反麻醉藥品管理條例案件，經台灣高等法院判
    處有期徒刑七月確定，甫於八十七年九月十九日執行完畢。甲○○再於八十七、
    八十八年間，因施用第二級毒品安非他命，經本院先後二次分別以八十七年度易
    字第四０四號、八十八年度毒聲字第七二五號裁定送觀察、勒戒後，認無繼續施
    用毒品傾向，經本院及台灣基隆地方法院檢察署檢察官分別以八十七年度易字第
    四０四號、八十八年度毒偵字第二四一九號為免刑判決及不起訴處分確定。又於
    八十八年五月間因施用第二級毒品安非他命，經本院於八十八年七月三十一日以
    八十八年度毒聲字第一五五二號裁定送戒治處所施以強制戒治，並經本院八十八
    年度基簡字第六四九號判決判處有期徒刑五月確定；再於八十九年二月十八日因
    施用第二級毒品，經本院基隆簡易庭以八十九年度基簡字第九一號判決判處有期
    徒刑五月確定。詎甲○○猶不知悔改，復基於概括犯意，自八十九年八月初起至
    八十九年八月二十日止，連續在其基隆市○○○路一二一巷十九號處等處，施用
    第一級毒品海洛因及第二級毒品安非他命，嗣於八十九年八月二十三日十六時許
    ，在基隆市○○○路一二一巷十九號其住處為警查獲，並扣得甲○○所有之第一
    級毒品海洛因毛重０．四公克（驗餘淨重０．一五公克）、第二級毒品安非他命
    毛重六七．二公克（驗餘淨重五九．六０公克）及注射針筒一支。
二、案經基隆市警察局第四分局移送台灣基隆地方法院檢察署檢察官偵查起訴。
    理  由
一、右揭事實，業據被告甲○○於本院審理中坦承不諱，而被告為警查獲時所採尿液
    經送檢驗結果，呈嗎啡及安非他命陽性反應，有基隆市衛生局基衛六字第０九四
    八三號檢驗成績書、法務部調查局八十七年十月十九日（八九）陸（一）字第八
    九０七九七六六號檢驗通知書一紙附卷可稽，堪認被告自白與事實相符。再被告
    於八十七、八十八年間因施用第二級毒品案件，經本院先後二次裁定送觀察、勒
    戒後，認無繼續施用毒品傾向，經本院及台灣基隆地方法院檢察署檢察官先後二
    次為不起訴處分確定，嗣被告又於八十八、八十九年間因施用第二級毒品安非他
    命，經本院裁定送戒治處所施以強制戒治，並經本院八十八年度基簡字第六四九
    號判決、八十九年基簡字第九一號判決分別判處有期徒刑五月，現仍在台灣基隆
    戒治所戒治中等情，有本院被告全國前案紀錄表乙紙在卷足憑。本件事證明確，
    被告犯行洵堪認定，應予依法論科。
二、查海洛因、安非他命係毒品危害防制條例所定之第一級、第二級毒品，此為該條
    例第二條第二項第一款、第二款所明定。又犯毒品危害防制條例第十條施用毒品
    之罪者，檢察官應先將被告送勒戒處所觀察、勒戒，經觀察、勒戒後，無繼續施
    用毒品傾向者，應由檢察官為不起訴處分，有繼續施用毒品之傾向者，由檢察官
    聲請法院裁定令入戒治處所施以強制戒治；依前開規定為不起訴處分後，五年內
    再犯施用毒品之罪，經觀察、勒戒後，認有繼續施用毒品之傾向或三犯以上者，
    不適用前開規定，但應由檢察官聲請法院裁定令入戒治處所施以強制戒治，毒品
    危害防制條例第二十條定有明文。本件被告於八十七年、八十八年、八十九年間
    ，四度因施用第二級毒品安非他命案件，經本院於分別裁定送勒戒處所觀察、勒
    戒及送戒治處所戒治後，五年以內因本案而五犯同一法條罪名，已如前述，依毒
    品危害防制條例第二十條第三項規定，自應依法處罰，核被告所為，係犯毒品危
    害防制條例第十條第一項及第二項之施用第一級、第二級毒品罪。其持有第一級
    毒品海洛因及第二級毒品安非他命之低度行為，應各為施用毒品之高度行為所吸
    收，不另論罪。被告先後多次施用第一級毒品、第二級毒品犯行，均時間緊接，
    方法相同，觸犯犯罪構成要件相同之罪名，顯係各基於概括之犯意而為，皆為連
    續犯，各應以一罪論，並加重其刑。所犯施用第一級毒品及施用第二級毒品二罪
    ，犯意各別，行為互殊，應予分論併罰。又被告前於八十六年間，因違反麻醉藥
    品管理條例案件，經台灣高等法院判處有期徒刑七月確定，於八十七年九月十九
    日執行完畢，其於五年以內再犯本件有期徒刑以上之罪，為累犯，應依刑法第四
    十七條規定加重其刑。爰審酌被告施用足以導致精神障礙及生命危險之成癮性
    藥物及其犯罪動機、次數、品行、犯罪後態度等一切情狀，分別量處如主文所示
    之刑，並定其應執行之刑。
三、扣案海洛因驗餘淨重０‧一五公克、安非他命驗餘淨重五九‧六公克，均應依毒
    品危害防制條例第十八條第一項前段沒收銷燬之；至扣案注射針筒一支，被告雖
    否認係其所有，並辯稱係其友人之物，然被告並無法指出其友人姓名年籍以供本
    院查證，復參以被告自承伊欲施用海洛因時，即取用前開其友人連同注射針筒交
    付予伊之海洛因乙情，益徵被告前開所辯不可採信，該注射針筒為被告所有供施
    用毒品之物，應依法併予宣告沒收。
據上論斷，應依刑事訴訟法第二百九十九條第一項前段，毒品危害防制條例第十條第
第一項、二項、第二十條第三項、第十八條第一項前段，刑法第十一條前段、第五十
六條、第四十七條、第五十一條第五款、第三十八條第一項第二款，判決如主文。
本案經檢察官周啟勇到庭執行職務
中      華       民       國      八十九      年    十二   月    十八   日
                                    臺灣基隆地方法院刑事第三庭
                                            法  官  姚  貴  美
右正本證明與原本無異。
對於本件判決如有不服，應於收受送達後十日內，向本院提出上訴書狀，上訴於臺灣
高等法院，並按他造當事人之人數附具繕本。
                                            書記官  明  祖  斌
中      華       民       國      八十九      年    十二   月   二十六  日
附錄論罪法條
毒品危害防制條例第十條第一項、第二項：
施用第一級毒品者，處六月以上五年以下有期徒刑。
施用第二級毒品者，處三年以下有期徒刑。


司法院資訊處製作；財團法人民間司法改革基金會備份。
